最高法院刑事判決　　　　　　　　　　　　　　　九十三年度台上字第五七六六號
　　上　訴　人　乙○○
　　　　　　　　甲○○
右上訴人等因貪污等罪案件，不服台灣高等法院高雄分院中華民國九十三年一月十五
日第二審判決（九十二年度上訴字第一六七九號，起訴案號：台灣高雄地方法院檢察
署九十一年度偵字第一七六六０、一七九二一號），提起上訴，本院判決如左：
    主  文
上訴駁回。
    理  由
甲、關於貪污部分：
按刑事訴訟法第三百七十七條規定；上訴於第三審法院，非以判決違背法令為理由，
不得為之。是提起第三審上訴，應以原判決違背法令為理由，係屬法定要件。且必須
依據卷內資料為具體之指摘，並足據以辨認原判決已具備違背法令之形式，始屬相當
。本件原判決撤銷第一審關於藉勢勒索財物部分之科刑判決，改判依牽連犯關係，從
一重論處上訴人乙○○共同依據法令從事公務之人員，藉勢勒索財物罪刑（有期徒刑
十四年）；及論處上訴人甲○○共同與依據法令從事公務之人員，藉勢勒索財物，累
犯罪刑（有期徒刑十二年），已敘明所憑證據及認定理由。對於上訴人乙○○矢口否
認有原判決事實欄所載犯行，辯稱：伊並未前往高雄市旗津區取締私菸倉庫，更未取
得新台幣（下同）四十萬元，莊傑閎、簡秋生（以上二人由原審另案審理中）及甲○
○係挾怨報復；上訴人甲○○僅坦承有前往高雄市旗津區○○○路二二九號藏匿（放
）私菸處取得二百萬元等事實，而否認有與乙○○共同利用警察人員偵查犯罪之機會
得款之犯行，辯稱：伊係與簡秋生假冒警察取締私菸為由，自貨主處取得二百萬元，
當時乙○○並未前往云云。認乙○○所辯係空言否認之詞；甲○○所辯係翻異之詞，
均屬臨訟卸責；證人莊德盛、莊進財於原審審理時之所證，係迴護之詞，均不足採信
，並已依據卷內證據資料，逐一指駁。且敘明上訴人乙○○另辯稱本件案發時間為民
國八十九年九月二十五日云云。惟上訴人甲○○已多次供稱案發時間係八十九年六月
間；證人莊德盛、莊進財於第一次警訊時亦證述案發時間係八十九年六月間各等語。
上訴人乙○○此部分所辯，自不足採信，所提高雄縣政府警察局湖內分局執勤之勤務
分配表及出入登記簿等文件，亦不足為其有利之認定，綦詳。所為合法之事實認定，
俱有卷內證據資料足憑，從形式上觀察，並無違背法令之情形存在。上訴人等上訴意
旨仍執其在原審所辯陳詞，否認犯罪，就事實審法院採證認事之職權行使及原審已詳
加調查、判決理由已說明之事項，徒以自己之說詞，為單純之事實上爭執，漫指其有
證據調查未盡、不載理由、違背經驗法則及論理法則之違法，殊非適法之上訴第三審
理由。至上訴人乙○○上訴意旨另指其選任辯護人於原審聲請傳訊莊傑閎、簡秋生二
人，受命法官逕予駁回，並未經法院為之，其程序顯有刑事訴訟法第三百七十八條、
第三百七十九條第十款之違背法令一節。經稽之卷內資料，上訴人乙○○選任辯護人
於原審九十二年十二月一日行準備程序時，聲請傳訊證人莊傑閎、簡秋生，經受命法
官諭知駁回其聲請，固有準備程序筆錄在卷足按。惟查第二審之審判，除有特別規定
外，準用第一審審判之規定。故第二審行合議審判之案件，為準備審判起見，得以庭
員一人為受命法官，於審判期日前，使行準備程序。而受命法官行準備程序，與法院
或審判長有同一之權限。此觀刑事訴訟法第二百七十九條、第三百六十四條之規定自
明。原審受命法官於行準備序時，就上訴人乙○○選任辯護人聲請傳訊證人莊傑閎、
簡秋生認無傳訊必要，諭知駁回聲請，上訴人就此既未於原審聲明不服，自不容於事
後再事爭執，資為上訴第三審之理由。衡以上述說明，應認上訴人等此部分之上訴，
均為違背法律上之程式，予以駁回。
乙、關於賭博及強制部分：
按刑事訴訟法第三百七十六條所列各罪之案件，經第二審判決者，不得上訴於第三審
法院，法有明文。本件上訴人甲○○因賭博等罪案件，原審係依刑法第二百六十八條
、第三百零四條論處罪刑，核屬刑事訴訟法第三百七十六條第一款之案件。依首開說
明，既經第二審判決，自不得上訴於第三審法院，上訴人甲○○竟併予提起上訴，顯
為法所不許，應予駁回。
據上論結，應依刑事訴訟法第三百九十五條前段，判決如主文。
中　　　華　　　民　　　國　　九十三　　年　　 十一 　　月　　　四　　　日
                              最高法院刑事第二庭
                                  審判長法官  陳　錫　奎
                                        法官  洪　清　江
                                        法官  李　伯　道
                                        法官  陳　世　雄
                                        法官  陳　朱　貴
      右正本證明與原本無異
                                              書  記  官
中　　　華　　　民　　　國　　九十三　　年　　 十一 　　月　　　九　　　日
                                                                        Ｋ
